最高法院刑事判決　　　　　　一○○年度台上字第三五一三號
上　訴　人　廖翊君
上列上訴人因偽造文書案件，不服台灣高等法院中華民國一○○
年四月十九日第二審判決（一○○年度上易字第六七號，起訴案
號：台灣桃園地方法院檢察署九十七年度偵字第二一○五三號）
，提起上訴，本院判決如下：
    主  文                     
上訴駁回。                     
    理  由
按刑事訴訟法第三百七十七條規定，上訴於第三審法院，非以判
決違背法令為理由，不得為之。是提起第三審上訴，應以原判決
違背法令為理由，係屬法定要件。如果上訴理由書狀並未依據卷
內訴訟資料，具體指摘原判決不適用何種法則或如何適用不當，
或所指摘原判決違法情事，顯與法律規定得為第三審上訴理由之
違法情形，不相適合時，均應認其上訴為違背法律上之程式，予
以駁回。本件原審審理結果，認為上訴人廖翊君與涂永慶（另案
判決無罪確定）共同基於意圖為自己不法所有之概括犯意，以原
判決事實欄所載分工之方式，製作內容不實之「股東（富元飲食
店）轉讓過戶確任書」二份後，由涂永慶影印二份交付予被害人
郭毅偉行使之，而向被害人詐得新台幣（下同）一百零二萬元之
犯行明確，因而撤銷第一審諭知上訴人無罪之判決，比較行為時
及裁判時法律，適用最有利於上訴人之規定，改判依民國九十四
年二月二日修正公布，九十五年七月一日施行前刑法連續犯及牽
連犯之規定，就共同行使偽造私文書與共同連續詐欺取財罪，從
一重論上訴人共同行使偽造私文書，足以生損害於他人罪，處有
期徒刑一年四月，且依中華民國九十六年罪犯減刑條例規定，減
為有期徒刑八月，及為相關從刑之諭知。已詳述其所憑之證據及
認定之理由，並就上訴人否認犯行之供詞及其所辯各語認非可採
，予以論述。按犯罪事實之認定、證據之取捨及其證明力如何，
乃事實審法院自由判斷之職權，如其取捨不違背經驗法則與論理
法則，即不得指為違法，而據為上訴第三審之理由。又經驗與論
理法則等證據法則，俱屬客觀存在之法則，非當事人主觀之推測
，若僅憑上訴人之主觀意見，漫事指為違背經驗與論理等證據法
則，即不足以辨認原判決已具備違背法令之形式。原判決依憑：
被害人於偵查、審理中之指訴；證人涂永慶結證之證詞；上訴人
於九十三年四月七日書立，交付涂永慶收執之欠條乙紙；自九十
二年八月十四日起至九十三年二月二十七日止，由涂永慶交付被
害人「紅利」二萬元或三萬元之簽收單；由上訴人書寫並由涂永
慶轉交被害人簽名之九十二年八月起至九十三年三月止之公司營
收分配比例表三紙及股東（富元飲食店）轉讓過戶確任書（應係
確認書之筆誤）二紙等證據資料。資以認定上訴人與涂永慶係男
女朋友關係，推由上訴人委託不知情之某刻印業者，偽刻「劉慧
禹」印章乙枚，並持該偽刻印章蓋用於內容不實之「股東（富元
飲食店）轉讓過戶確任書」二份而偽造及行使等情，已說明本於
調查所得心證，分別定其取捨而為事實判斷之理由甚詳，所為論
述，俱有卷證資料可資覆按，並不違背經驗或論理法則，此乃屬
原審採證、認事職權之適法行使，不容任意指為違法。上訴意旨
猶執陳詞，重為事實之爭辯，否認偽刻印章及偽造前揭內容不實
之「股東（富元飲食店）轉讓過戶確任書」二份之犯行，未具體
指摘原判決有如何之違背法令，要非適法之第三審上訴理由。衡
以前開說明，其行使偽造私文書部分之上訴為違背法律上之程式
，應予駁回。又上訴人所犯上開得上訴之重罪部分上訴既不合法
，無從為實體判決，其牽連所犯不得上訴之刑法第三百三十九條
第一項之詐欺取財之輕罪部分，即無從適用審判不可分原則，併
為實體上之審判，亦應從程序上予以駁回。
據上論結，應依刑事訴訟法第三百九十五條前段，判決如主文。
中    華    民    國  一○○  年    六    月   三十   日
                      最高法院刑事第十一庭
                          審判長法官  賴  忠  星  
                                法官  呂  丹  玉  
                                法官  吳      燦  
                                法官  蔡  名  曜  
                                法官  葉  麗  霞  
本件正本證明與原本無異
                                      書  記  官  
中    華    民    國  一○○  年    七    月    六    日
                                                     M